【裁判字號】    97,易,2360
【裁判日期】    970916
【裁判案由】    竊盜
【裁判全文】
臺灣板橋地方法院刑事判決              97年度易字第2360號
公  訴  人  臺灣板橋地方法院檢察署檢察官
被      告  甲○○
                    （現另案於臺灣雲林第二監獄執行）
上列被告因竊盜案件，經檢察官提起公訴（97年度偵字第18086
號），本院判決如后：
    主  文
甲○○竊盜，累犯，處有期徒刑拾月。
    事  實
一、甲○○曾於民國93年間因竊盜案件，經本院以93年度簡字第
    5815號刑事簡易判決判處有期徒刑3 月確定，於94年5 月10
    日易科罰金執行完畢，猶不知悔悟，意圖為自己不法之所有
    ，於96年11月6 日7 時許，在臺北市○○區○○路244 巷15
    號前，見丙○○所使用車號EX─1652號小客車（車主登記為
    乙○○）停放於該處，即將該小客車予以竊取。嗣經丙○○
    發現上揭小客車失竊而向警方報案，於96年11月8 日12時10
    分許，在桃園縣桃園市○○路29號，為警尋獲車號EX─1652
    號小客車，警方並在該小客車內採集指紋經送驗後與檔存之
    甲○○指紋相符，始悉上情。
二、案經桃園縣政府警察局桃園分局報請臺灣桃園地方法院檢察
    署檢察官呈請臺灣高等法院檢察署檢察長核轉臺灣板橋地方
    法院檢察署檢察官偵查起訴。
    理  由
一、訊據被告甲○○固坦承曾見及車號EX─1652號小客車等情不
    諱，惟矢口否認有竊盜犯行，辯稱：96年11月間，伊剛好搬
    家，並麻煩「吳典奇」幫伊載東西，他就是開上揭小客車，
    但伊並沒有坐在該車上，伊騎摩托車跟在「吳典奇」所開之
    小客車後，伊並未偷該部小客車云云；惟查：被害人丙○○
    所使用車號EX─1652號小客車停放於臺北市○○區○○路24
    4 巷15號前，並於96年11月6 日7 時許發現遭竊等事實，業
    據證人即被害人丙○○於警詢時證述甚詳，而被告先於警詢
    時供稱：伊之朋友「吳典奇」曾駕駛照片上車號EX─1652號
    小客車來載過伊，當時「吳典奇」來找伊，問伊能不能幫他
    問安非他命的來源，順便幫他找租賃的房子，伊是由右後座
    上車云云（見97年度偵字第8833號偵查卷第4 頁），復於偵
    查時供稱：伊朋友「吳典奇」開EX─1652號小客車來找伊，
    那時候伊住在桃園蘆竹鄉，伊剛搬去那裡，他是搬東西來給
    伊，他搬完東西後，伊就坐上他的車，到附近買東西，伊坐
    在右後座云云（見97年度偵字第18086 號偵查卷第6 頁至第
    7 頁），及至本院審理時又改稱：伊麻煩「吳典奇」幫伊載
    東西，他到伊本來承德路四段的住處，伊沒有坐在「吳典奇
    」所開之小客車，伊係騎摩托車跟在「吳典奇」所開小客車
    之後云云（見本院97年8 月26日審判筆錄），則被告對於「
    吳奇典」駕駛上開小客車至其住處之原因，及其究是否有坐
    在該小客車內等重要情節，前後供詞反覆不一，且差異甚大
    ，被告所供稱「吳典奇」之人駕駛上開小客車至其住處乙節
    ，已遽難令本院採信，且警方於尋獲車號EX─1652號小客車
    後，在該小客車車內照後鏡所採集指紋經送驗後與檔存之甲
    ○○指紋相符，此亦有內政部警政署刑事警察局97年1 月18
    日刑紋字第0970008777號鑑驗書、桃園縣政府警察局桃園分
    局刑案現場勘察紀錄表在卷可憑（見97年度偵字第8833號偵
    查卷第25頁至第29頁），倘被告未進入上揭小客車車內並坐
    於前座，豈有在該車內前座車內照後鏡上留下指紋之理？被
    告於本院審理時所辯稱其從未進入「吳奇典」所駕駛之小客
    車內乙節，尚難採信，矧被告自警詢、偵查及本院審理時均
    無法提供「吳典奇」男子之聯絡方式供查證，凡此均足徵被
    告所稱「吳典奇」之人，純屬出於虛捏，以搪塞本院之調查
    。是被告前揭所辯，無非係事後圖卸責之詞，不足採信。本
    件事證已臻明確，被告犯行洵堪認定，應予依法論處。
二、核被告甲○○所為，係犯刑法第320 條第1 項之竊盜既遂罪
    。復查，被告曾於93年間因竊盜案件，經本院以93年度簡字
    第5815號刑事簡易判決判處有期徒刑3 月確定，於94年5 月
    10日易科罰金執行完畢，有臺灣板橋地方法院檢察署刑案資
    料查註紀錄表及臺灣高等法院被告前案紀錄表各1 份可按，
    其於執行完畢後五年之內故意再犯本件有期徒刑以上之罪，
    為累犯，應依刑法第47條第1 項之規定加重其刑。爰審酌被
    告有多次竊盜前科（此有臺灣高等法院被告前案紀錄表可稽
    ），仍不知悔悟，再為本件竊盜犯行，顯漠視他人之財產法
    益，且其犯後飾詞卸責，並無悔意，行為可訾，兼衡被告犯
    罪之動機、目的、手段、犯罪後態度及犯罪所得等一切情狀
    ，量處如主文所示之刑，以示懲儆。
三、至本案係於97年7 月31日繫屬本院，斯時被告甲○○所在地
    係臺灣臺北監獄臺北分監，此有臺灣高等法院在監在押全國
    紀錄表在卷可憑，是以本院即有管轄權，併此敘明。
據上論斷，應依刑事訴訟法第299 條第1 項前段，刑法第320 條
第1 項、第47條第1 項，刑法施行法第1 條之1 ，判決如主文。
本案經檢察官林俊峰到庭執行職務。
中    華    民    國    97    年    9     月    16    日
                  刑事第十庭    法  官  林海祥
上列正本證明與原本無異。
如不服本判決，應於判決送達後10日內敘明上訴理由，向本院提
出上訴狀（應附繕本），上訴於臺灣高等法院。
                                書記官  陳金鳳
中    華    民    國    97    年    9     月    16    日
附錄本案論罪科刑法條全文：
中華民國刑法第320條
（普通竊盜罪、竊佔罪）
意圖為自己或第三人不法之所有，而竊取他人之動產者，為竊盜
罪，處 5 年以下有期徒刑、拘役或 5 百元以下罰金。
意圖為自己或第三人不法之利益，而竊佔他人之不動產者，依前
項之規定處斷。
前二項之未遂犯罰之。


司法院資訊處製作；財團法人民間司法改革基金會備份。
